臺灣臺南地方法院刑事判決　　　　　　　　　　　　　九十年度易字第二五四號
　　公　訴　人　臺灣台南地方法院檢察署檢察官
　　被　　　告　乙○○
右列被告因違反槍砲彈藥刀械管制條例案件，經檢察官提起公訴 (九十年度偵字第四
二七九號)，本院判決如左：
    主  文
乙○○未經許可，持有刀械，累犯，處拘役參拾日，如易科罰金，以參佰元折算壹日
。扣案之武士刀（刀柄貳拾貳公分，刀刃肆拾捌公分，開鋒）壹把，沒收之。
    事  實
一、乙○○曾於民國八十五年間，因竊盜案件，經法院判處有期徒刑八月確定，甫於
    八十六年十月二十三日執行完畢，猶不知悔改，明知武士刀為管制刀械，未經許
    可不得擅自持有，復於九十年二月間，在台南縣永康市○○○街五七之五號三樓
    之三六其租住處，未經許可無故持有公告管制之武士刀一把（刀柄二十二公分，
    刀刃四十八公分），嗣於九十年四月八日凌晨一時許，帶警前往上開租處起出該
    把武士刀。
二、案經台南市警察局第六分局報告台灣台南地方法院檢察署檢察官偵查起訴。
    理  由
一、訊之被告乙○○對曾持有把武士刀固不否認，惟辯稱：該把武士刀為友人甲○○
    所有，甲○○綽號「展仔」且伊很久即未再住在台南縣永康市○○○街五七之五
    號三樓之三六租住處云云。惟查被告乙○○因另涉毒品危害防治條例罪，經警於
    九十年四月七日晚上十一時許，在其台南縣永康市○○○街五十七號三樓之三十
    六租處樓下，被警查獲之事實，業據被告已於警訊中供承在卷（參九十年四月八
    日警訊筆錄），復供稱：九十年四月八日凌晨一時許，我帶同警方前往我租處（
    台南縣永康市○○○街五十七號三樓之三十六）查獲武士刀一把、注射針筒一支
    、吸食工具一組（安非他命）等語，並供稱：目前我與甲○○同住在該處（即台
    南縣永康市○○○街五十七號三樓之三十六）等語（參同上日警訊筆錄）。被告
    乙○○又供承：我曾經將該把武士刀拿起來看過．．．，因該把武士刀就放在床
    頭等語（參本院九十年十一月十六日審訊筆錄）。另被告乙○○自九十年二月二
    十日，即請託友人甲○○以其甲○○名義向房東即案外張榮以每月新台幣六千元
    承租台南縣永康市○○○街五十七號三樓之三十六之事實，業據証人方育志證述
    在卷，並証稱：那段時間甲○○都在我家住等語。（參九十年七月十三日偵訊筆
    錄）。另証人甲○○亦証稱：台南縣永康市○○○街五十七號三樓之三十六是乙
    ○○託我出名承租給他住，他說他通緝不方便出名承租，簽約時房租係由乙○○
    拿出來的，以後的房租也是乙○○以我名義交付的等語（參九十年十月十七日偵
    訊筆錄）。另証人方淑燕亦到庭証稱：據我所知該房子（台南縣永康市○○○街
    五十七號三樓之三十六）是乙○○租住，是以友人「典仔」（即甲○○）名義承
    租，伊曾在該租住處看見扣案之武士刀掛在電視上方牆壁，伊不知武士刀是誰的
    等語。（參九十年七月十八日偵訊筆錄），是被告辯稱：，伊已很久未住在台南
    縣永康市○○○街五七之五號三樓之三六租住處云云及方淑燕知悉武士刀為甲○
    ○所有云云，均不足採信。復有該紙房屋租賃契約書在卷可按。足見被告乙○○
    應自九十年二月間起即持有該把武士刀之事實，已甚顯明。又經搜扣之武士刀，
    其刀柄二十二公分、刀刃四十八公分，業已開單鋒之事實業經台南市警察局函（
    九十南市警字第九四二一四號）及台南市警察局刀械鑑驗小組工作紀錄表在卷可
    按，並經台灣台南地方法院檢察署檢察官勘驗屬實，並製有勘驗筆錄及照片二幀
    在可稽，本件罪証明確，被告乙○○犯行洵堪認定。
二、核被告所為，係犯槍砲彈藥刀械管制條例第十四條第三項之罪。又被告乙○○曾
    於八十五年間，因竊盜案件，經法院判處有期徒刑八月確定，甫於八十六年十月
    二十三日執行完畢，有臺灣高等法院被告全國前案紀錄表一份附卷可稽，其受有
    期徒刑之執行完畢後，五年內再犯本件有期徒刑以上之罪，為累犯，應依法加重
    其刑。另被告又於九十年四月八日凌晨一時許，帶警前往上開租處起出該把武士
    刀，核與槍砲彈藥刀械管制條例第十八條第四款之規定相符，爰依法減輕其刑。
    依刑法第七十一條第一項規定，刑有加重減輕者，先加後減。爰審酌被告犯罪之
    動機、目的、僅單純持有並未持之犯罪，對社會所生危害不重且持有管制刀械之
    時間亦不長及犯後態度等其他一切情狀，量處如主文所示之拘役，並諭知易科罰
    金之折算標準。扣案武士刀（刀柄二十二公分，刀刃四十八公分，開鋒）一把為
    違禁物，爰依刑法第三十八條第一項第一款之規定宣告沒收。
據上論斷，應依刑事訴訟法第二百九十九條第一項前段、槍砲彈藥刀械管制條例第十
四條第三項、第十八條第四項，刑法第十一條前段、刑法第四十七條、第七十一條第
一項、第四十一條第一項前段、第三十八條第一項第一款，判決如主文。
本案經檢察官王森松到庭執行職務
中      華      民      國      九十一      年      一      月    十八  日
                                  臺灣臺南地方法院刑事第三庭
                                          法  官  李 政 庭
右正本證明與原本無異。
如不服本判決，應於判決送達後十日內，向本院提出上訴狀。
                                          書記官  高 惠 美
中      華      民      國      九十一      年      一      月    十八  日
槍砲彈藥刀械管制條例第十八條
犯本條例之罪自首，並報繳其持有之全部槍砲、彈藥、刀械者，減輕或免
除其刑；其已移轉持有而據實供述全部槍砲、彈藥、刀械之來源或去向，
因而查獲者，亦同。
前項情形，於中央主管機關報經行政院核定辦理公告期間自首者，免除其
刑。
前二項情形，其報繳不實者，不實部分仍依本條例所定之罪論處。
犯本條例之罪，於偵查或審判中自白，並供述全部槍砲、彈藥、刀械之來
源及去向，因而查獲或因而防止重大危害治安事件之發生者，減輕或免除
其刑。拒絕供述或供述不實者，得加重其刑至三分之一。
